【裁判字號】    90,親,89
【裁判日期】    900914
【裁判案由】    請求確認非婚生子女
【裁判全文】
臺灣板橋地方法院民事判決  九十年度親字第八九號
    原      告    乙○○
    被      告    丙○○
    兼法定代理人  甲○○
右當事人間請求確認非婚生子女事件，本院判決如左：
    主      文
確認被告丙○○非被告甲○○與原告所生之婚生子。
訴訟費用由被告負擔。
    事      實
甲、原告方面：
一、聲明：如主文所示。
二、陳述：
（一）原告與被告甲○○（原籍大陸）於民國八十三年五月二日結婚，婚後囿於兩岸
      法令政策限制分居兩地，聚少離多，致雙方感情日漸疏離，且二人自八十五年
      間起，即未曾再同床共眠。迄八十八年六月間，被告甲○○取得中華民國國籍
      後，多次出境前往大陸地區，並於八十九年六月十日於大陸福建省晉江市產下
      一子即被告丙○○。
（二）查兩造多年來既未曾同床，被告丙○○自非自原告受胎所生。為此，提起本件
      否認子女訴訟，請求判決如主文所示。
三、證據：提出離婚協議書、護照、出生證明書等影本各一件，並聲請本院函請法務
    部調查局為親子血緣鑑定。
乙、被告方面：
一、聲明：同意原告之請求。
二、陳述：被告丙○○係被告甲○○與訴外人顏志顯所生之子。
     理      由
一、按關於認諾及訴訟上自認或不爭執事實之效力，於第五百八十九條否認子女之訴
    ，不適用之，民事訴訟法第五百九十四條定有明文。本件被告於言詞辯論期日同
    意原告之請求並就原告主張之事實不為爭執，揆諸首揭法條之說明，自不發生被
    告認諾或不爭執事實之效力，合先敘明。
二、經查，原告主張其與被告甲○○於八十三年五月二日結婚，二人本係夫妻關係，
    嗣因雙方聚少離多，感情日漸疏離，自八十五年間起，即未曾再同床共眠。迄八
    十八年六月間，被告甲○○取得中華民國國籍後，多次出境前往大陸地區，並於
    八十九年六月十日於大陸福建省晉江市產下一子即被告丙○○，惟被告丙○○並
    非自原告受胎所生等情，業據其提出離婚協議書、護照、出生證明書等影本各一
    件為憑。而原告與被告甲○○二人已於八十九年七月二十八日離婚之事實，亦經
    本院依職權向法務部戶役政連結作業系統查詢屬實。又被告丙○○應非被告甲○
    ○自原告受胎所生乙節，並據本院依原告聲請函請法務部調查局就兩造間血緣關
    係為鑑定之結果通知覆稱，依據遺傳法則，被告丙○○之ＤＮＡ  ＳＴＲ式Ｄ３
    Ｓ１３５８、ＦＧＡ、ＴＰＯＸ、Ｄ５Ｓ８１８、Ｄ１３Ｓ３１７、Ｄ８Ｓ１１
    ７９型別與原告之相對應型別均矛盾，故認原告不可能為被告丙○○之生父，此
    有法務部調查局（９０）陸（四）字第９００４６１７１號鑑定通知書一份附卷
    可參，足認原告主張被告丙○○非其與被告甲○○所生之婚生子，要屬真實，堪
    以採信。
三、按妻之受胎，係在婚姻關係存續中者，推定其所生子女為婚生子女。前項推定，
    如夫妻之一方能證明妻非自夫受胎者，得提起否認之訴。但應於知悉子女出生之
    日起，一年內為之，民法第一千零六十三條定有明文。經查，本件被告甲○○於
    八十九年六月十日產下被告丙○○之時，因係於原告與被告甲○○之婚姻關係存
    續中，依法雖應推定被告丙○○為原告與被告甲○○所生之婚生子，然參以前揭
    法務部調查局鑑定原告與被告丙○○二者間並無血緣關係之結果，被告丙○○實
    非被告甲○○自原告受胎所生。從而，原告於知悉被告丙○○出生之日起一年內
    即九十年六月八日提起本件否認子女之訴，於法洵屬有據，應予准許。
四、據上論結，本件原告之訴為有理由，並依民事訴訟法第八十五條第一項前段、第
    七十八條，判決如主文。
中      華      民      國    九十      年      九      月    十四    日
                                    臺灣板橋地方法院家事法庭
~B法      官  崔玲琦
右為正本係照原本作成
如對本判決不服須於裁定送達後二十日內向本院提出上訴狀
中      華      民      國    九十      年      九      月    十四    日
~B法院書記官  陳倨篁


司法院資訊處製作；財團法人民間司法改革基金會備份。
